【裁判字號】    97,婚,666
【裁判日期】    971208
【裁判案由】    離婚等
【裁判全文】
臺灣板橋地方法院民事判決              97年度婚字第666 號
原      告  丙○○
被      告  甲○○
訴訟代理人  徐揆智律師
            林幸慧律師
複代理人    乙○○
上列當事人間請求離婚事件，本院民國97年11月24日言詞辯論終
結，茲判決如下：
    主    文
准原告與被告離婚。
訴訟費用由被告負擔。
    事實及理由
一、原告主張：原告與被告於民國（下同）89年2 月1 日結婚，
    然被告因有酗酒之習慣，動輒對原告亂發脾氣，還曾經因酒
    後駕車遭判刑坐牢，且被告工作亦不穩定，經常無業在家，
    並未盡到扶養原告與小孩之責任，而被告之父親還會對原告
    施暴，甚至曾經毆打原告成傷。兩造因為夫妻間之感情不佳
    ，自小孩週歲後（即91年1 月間起）即未再有夫妻性生活，
    原告並於96年9 月間帶著小孩離家與被告分居迄今。原告認
    被告顯係惡意遺棄，且兩造已有1 年多未共同生活，婚姻發
    生嚴重破綻，難以再繼續維持，爰依民法第1052條第1 項第
    5 款、同條第2 項之規定，請求鈞院擇一判決離婚，並只要
    其中之一有理由，其他事由毋庸加以審理。
二、被告方面：被告不同意原告的請求，被告僅偶而才會去找朋
    友喝酒，兩造雖自小孩一歲後即沒有性生活，但事實上原告
    因為歧視被告，對被告一副要理不理的樣子，且被告每次要
    求與原告行房，原告均堅持不肯，而被告之父親因原告為外
    籍新娘，對其禮遇有加，處處保護原告，致使被告孤立無援
    。另96年9月間兩造雖因原告離家而未共同生活，但被告於
    原告離家後曾經央求原告返家為原告所拒，且原告於今年3
    月間提出離婚要求後，隨即避不見面。綜上，原告於起訴狀
    所指稱之事實，實為顛倒是非之不實指控等語。
三、查兩造於89年2 月1 日結婚，現婚姻關係存續中，有原告提
    出兩造戶籍謄本為證。而原告主張兩造婚後，被告因有酗酒
    之習慣，曾因酒後駕車遭判刑，還會經常對原告亂發脾氣，
    且被告工作亦不穩定，並未盡到扶養原告與小孩之責任，故
    兩造自小孩91年1 月週歲後即未再有夫妻性生活，且夫妻間
    因感情不佳，原告於96年9 月間即離家與被告分居迄今，兩
    造已有1 年多未共同生活，婚姻發生嚴重破綻，難以再繼續
    維持等情，業據原告敘明綦詳於卷，復經本院依職權調閱被
    告之前案資料查明無訛，並有被告之台灣高等法院被告前案
    紀錄表等件在卷可稽；且被告對於原告所指稱之上開事實並
    不爭執，僅以「沒有性生活是原告不給，不是被告不想要」
    、「被告於96年9 月間自越南回來後趁家人上班時不告而別
    ，事後也不願意回來，是原告拋棄被告」等語置辯，是本院
    綜上事證，被告曾因酒後駕車遭判刑，還會經常對原告亂發
    脾氣，且被告工作亦不穩定，兩造自小孩91年1 月週歲後即
    未再有夫妻性生活，且夫妻間因感情不佳，原告於96年9 月
    間即離家與被告分居迄今，兩造已有1 年多未共同生活，其
    間雙方也無善意溝通互動，足見兩造已無夫妻情分，婚姻有
    名無實，從而，原告主張兩造婚姻發生嚴重破綻，無法繼續
    維持等情，已可堪信為真實。
四、按民法第1052條第2 項前段規定：「有前項以外之重大事由
    ，難以維持婚姻者，夫妻之一方得請求離婚。」，其目的在
    使夫妻請求裁判離婚之事由較富彈性。又婚姻係以夫妻之共
    同生活為目的（民法第1001條規定），配偶應互相協力保持
    其共同生活之圓滿及幸福。查兩造婚後，被告曾因酒後駕車
    遭判刑，還會經常對原告亂發脾氣，而被告工作亦不穩定，
    兩造自小孩91年1 月週歲後即未再有夫妻性生活，夫妻間因
    感情不佳，原告乃於96年9 月間即離家與被告分居迄今，兩
    造已有1 年多未共同生活，其間雙方也無善意溝通互動，兩
    造已無夫妻情分可言，婚姻有名無實，婚姻發生嚴重破綻，
    無法繼續維持等情，已如前理由所認，依該婚姻乃一男一女
    之兩性結合，以組織家庭，共同生活為目的，本院認兩造間
    感情因已嚴重破壞，難再為共同生活，其二人相互協力保持
    夫妻共同生活之圓滿、安全及幸福之基礎既不復存在，渠等
    婚姻所生之破綻亦無回復之希望，其情形已構成難以維持婚
    姻之重大事由，此重大事由於客觀及主觀上均足認為已達難
    以維持婚姻之情形，本院衡之夫妻雙方就該婚姻破綻之發生
    、擴大，而達難以回復之可能，其兩造均有其與因之歸責性
    ，二人均難辭其咎，可歸責比例不分軒輊，故依上開法條規
    定之說明，雙方均得請求判決離婚。是原告據此訴請判決離
    婚，於法無不合，應予准許。至原告雖併主張依據民法第10
    52條第1 項第5 款之惡意遺棄事由訴請離婚云云，然對於原
    告上開主張之離婚事由，被告之行徑既使原告有民法第1052
    條第2 項之重大事由而得依法訴請離婚，已如前述，而原告
    復已表明就所主張離婚之事由，只要其中之一有理由，即請
    求本院加以判決准予離婚，是就此部分本院即無庸再加審認
    ，特此敘明。
五、本件事證已臻明確，兩造其餘主張、陳述及所舉證據方法，
    於本案判決之結果不生影響，爰不逐一論駁，併此敘明。
六、訴訟費用裁判之依據：民事訴訟法第78條。
中    華    民    國    97    年    12    月    8     日
                  家事法庭    法  官  劉大衛
以上正本係照原本作成。
如對本判決不服，須於收受判決正本後20日內向本院提出上訴狀
（須按他造人數附繕本）。
中    華    民    國    97    年    12    月    8     日
                              書記官  李玉秀


司法院資訊處製作；財團法人民間司法改革基金會備份。
